臺灣雲林地方法院刑事判決
108年度侵訴字第26號
公  訴  人  臺灣雲林地方檢察署檢察官
被      告  NGUYEN NGOC LINH（中文名：阮玉泠，越南國人）




選任辯護人  康志遠律師（法扶律師）
上列被告因妨害性自主案件，經檢察官提起公訴（108 年度偵字
第4792號），本院判決如下：
    主      文
甲○○ ○○ ○○       犯乘機猥褻罪，處有期徒刑壹年。並於刑之
執行完畢或赦免後，驅逐出境。
    事實及理由
壹、犯罪事實
    甲○○ ○○ ○○       於民國108 年5 月24日（起訴書誤載為1
    08 年5 月25日）中午12時至晚間某時許，在址設雲林縣虎
    尾鎮境內之香越美食店（確切地址詳卷）消費，甲女（偵查
    中代號：BL000-A108045；真實姓名年籍資料詳卷）則為香
    越美食店之前任經營者，亦於當日在香越美食店，與香越美
    食店之現任經營者乙○○○及員工丁○○飲酒，甲女之後於同日
    下午5、6 時許，因飲酒至醉，故至香越美食店之2 樓休息
    室休息，甲○○ ○○ ○○       後來於同日下午6 時至7 時許
    間之某時，也前往香越美食店內之2 樓，並進入甲女休息之
    房間，見甲女因酒醉意識不清而不能抗拒，竟基於乘機猥褻
    之犯意，趁甲女已陷入泥醉而意識不清之狀態，親吻甲女之
    嘴唇，及將甲女之上衣脫去並親吻、撫摸甲女之胸部。嗣經
    甲女報警處理，始循線查悉上情。
貳、程序部分
一、按性侵害犯罪防治法第12條第2 項規定，司法機關所製作必
    須公示之文書，不得揭露被害人之姓名、出生年月日、住居
    所及其他足資識別被害人身分之資訊。所謂其他足資識別被
    害人身分之資訊，包括被害人照片、影像、聲音、住址、就
    讀學校、班級、工作場所或其有關係之親屬姓名年籍等個人
    基本資料。本案被告所犯者，核屬上開規定所稱之性侵害犯
    罪，自不得於判決揭露足資識別本案告訴人甲女之資訊，是
    本判決書就本案告訴人之姓名等相關資訊，僅記載簡稱（真
    實姓名年籍資料詳卷）。
二、證據能力部分
㈠、被告甲○○ ○○ ○○       所錄製之「道歉錄影檔案」中，關於
    被告陳述之內容，被告雖辯稱：甲女於事發後隔天，透過阿
    芳（即乙○○○）打電話給我，叫我去香越美食店，我去那裡
    的時候，那邊有3 個人，1 個是阿芳，1 個是阿玲（即丁○○
    ），1 個是阿玲的男朋友，後來甲女恐嚇我，如果我不跟她
    說對不起，她就要到我公司鬧、鬧我老婆，也要叫流氓打我
    ，所以我才用阿芳的手機錄製向甲女道歉的影片，當時我在
    錄影的時候，左邊門那裡有兩個人在那邊，叫我跟甲女道歉
    ，因為甲女很麻煩，跟她道歉就沒事了，影片一共錄了3 次
    ，因為前面2 次我不要跟甲女道歉，阿芳把影片傳給甲女，
    甲女不滿意我錄的內容，說錄這樣不行，叫我重錄，她們還
    跟我說就一句道歉而已，就可以和解了，而我當時準備要回
    公司，時間快要到了，所以我才跟甲女道歉，說不然我有做
    、我對不起，但實際上我沒有對甲女做冒犯行為云云（本院
    卷一第152 至155 、376 頁、本院卷二第77、147 頁）。辯
    護人則以：被告雖然在隔天有錄一段道歉影片，但這是因為
    甲女及在場其他人要求被告承認，他才會沒事，被告才會錄
    這段影片講這些話，這個並非被告的本意等語（本院卷一第
    147 、376 頁、本院卷二第281 、294 頁），而主張被告所
    錄製之「道歉錄影檔案」，係受到他人之脅迫而為，無證據
    能力。惟查：
　⒈按私人錄音、錄影之行為，雖應受刑法第315 條之1 與通訊
    保障及監察法第29條第3 款規範；錄音、錄影取得之證據，
    則無證據排除法則之適用。刑事訴訟法（包括通訊保障及監
    察法）關於取證程序或其他偵查之法定程序，均以國家機關
    進行犯罪偵查為拘束對象。對於私人自行取證之法定程式並
    無明文。私人就其因被追訴犯罪而蒐集有利證據，除得依刑
    事訴訟法第219 條之1 至第219 條之8 規定，聲請國家機關
    以強制處分措施取證保全外，其自行從事類似任意偵查之錄
    音、錄影等取證行為，既不涉及國家是否違法問題，所取得
    之錄音、錄影等證物，如內容具備任意性，自可為證據。私
    人將蒐取之證據交給國家作為追訴犯罪之證據使用，國家機
    關只是被動接收或記錄所通報已然形成之犯罪活動，並未涉
    及挑唆、參與支配犯罪，該私人顯非國家機關手足延伸，國
    家機關據此進行之後續偵查作為，自具有正當性與必要性（
    最高法院107 年度台上字第1165號、107 年度台上字第1393
    號、108 年度台上字第2101號判決意旨參照）。
　⒉被告之所以至香越美食店，錄製如附表二所示之錄影檔案，
    係因告訴人甲女電聯被告，要求被告前往該處，被告始至香
    越美食店錄製影片一節，業據證人乙○○○於警詢時證稱：甲
    女跟我說她遭被告猥褻，所以她隔天晚上打電話約被告到香
    越美食店談等語（偵卷第20頁）、於本院審理時具結證稱：
    被告來香越美食店錄影這件事，是甲女自己跟被告講電話，
    他們兩人講好，被告才來的，因為我們講也沒用，至於甲女
    當時怎麼跟被告講，我不清楚等語（本院卷二第65、72、75
    頁）明確，並與被告供稱：我隔天有再回去香越美食店，是
    甲女叫阿芳打電話給我，然後甲女叫我出來，說要到香越美
    食店談話，我到了之後，甲女不在那邊，她叫香越美食店的
    員工要我錄影道歉等語（偵卷第51頁、本院卷一第153 頁）
    相符，足徵被告僅受告訴人甲女之口頭要求，即自行前往香
    越美食店，過程中，告訴人甲女並未以言詞威逼或由他人對
    被告實施強制力以迫使其到場，則被告此時之自由意志，當
    無受任何不正影響之處。
　⒊再者，關於被告錄製如附表二所示之錄影檔案之過程，分據
    證人乙○○○於本院審理時具結證稱：被告錄製影片時，有1 
    個男生，他是丁○○的朋友，被告在錄影片的過程中，我沒有
    全程在場，因為我怕如果我在那邊，被告會不好意思錄影，
    丁○○也沒有在場，她在樓下煮菜，至於那位男生有無在那邊
    陪他，我忘記了，我們沒有打罵被告、逼他要怎麼講、沒有
    威脅他如果不道歉就不能離開，也沒有威脅他如果不承認，
    就要去鬧到他不能上班，影片都是被告自己錄的，被告有先
    錄1 次影片，我傳給甲女，但甲女說不行，所以我叫被告再
    錄1 次影片給甲女，甲女這次看過之後就說OK了，至於被告
    在影片中講了什麼，我沒有看，因為那時候我也在忙等語（
    本院卷二第63、64、70、71頁）；證人丁○○於本院審理時具
    結證稱：被告在錄附表二所示之影片時，我沒有在場、沒有
    參與這段影片的拍攝、也不知道有這段影片的存在等語（本
    院卷二第54、56、57頁），足徵被告錄製此份錄影檔案時，
    雖有乙○○○及1 名年籍資料不詳之男子在錄影現場附近，但
    沒有人對被告施以任何強暴、脅迫等不正手段，致被告未能
    依循自己之意思而任意陳述之情形，此情核與本院當庭勘驗
    上開錄影檔案中，關於被告向告訴人甲女道歉時，其陳述過
    程之語氣、神情及陳述時之外在客觀環境，係呈現：該份錄
    影檔案為全程連續錄音、錄影，被告於影片中連續陳述，陳
    述時神情自然，語調平和，未見有遭強暴、脅迫或語調顫抖
    之情形，且被告於陳述過程中，眼神係直視前方，並無不時
    看往他處之舉動，且未見影片中有其他人存在之內容（本院
    卷一第376 、377 頁），並無不能勾稽一致之處，被告對此
    則供稱：影片內容是我自己講的，不是別人寫好草稿叫我念
    的，我在錄影片時，在場的人沒有兇我，也沒有說不讓我回
    去等語（本院卷一第154 、155 頁），也指出其於錄影時，
    並未有人對其施以強暴、脅迫等不正手段，於影片中所述內
    容亦係本於自己之意思，並非出於他人之指示，則告訴人甲
    女取得如附表二所示之錄音檔案，即與國家機關無涉，純屬
    私人自行取證之範疇，且告訴人甲女係為了舉發被告本案乘
    機猥褻行為，以和平方式進行蒐證，並非出於不法之目的，
    被告之陳述又係本於其自由意志，而具有任意性，揆諸上開
    說明，自有證據能力。
　⒋至於被告辯稱，告訴人甲女於錄影過程中，有以其若未道歉
    ，就要去其任職之公司鬧事之情節，僅有被告單方面之說法
    ，並無其他證據可以證明，自難採信為真實。被告雖又辯稱
    告訴人甲女一再以不滿意其所錄製拒不道歉之影片為由，逼
    迫其向告訴人甲女表示歉意云云，雖然證人乙○○○亦證稱，
    告訴人甲女曾一度不滿意被告所錄製之影片，要求被告重錄
    等語，然而，被告為一智識經驗正常之成年人，並無不知其
    在遭告訴人甲女懷疑為實施猥褻行為之人之情形下，倘對告
    訴人甲女道歉，將會對其在法律上形成不利地位之理，實難
    認被告會在無他人以強暴、脅迫或其他不正手段壓迫其自由
    意志之情況下，僅因告訴人甲女不滿意其所錄製拒不道歉之
    影片，而要求其重錄，即任意向告訴人甲女致歉，是告訴人
    甲女一開始雖有不滿意被告所錄製之影片，而要求被告重新
    錄製影片道歉，被告始錄製如附表二所示之影片，也無從認
    定被告錄製影片時之自由意志有受到壓迫而欠缺任意性，一
    併說明。
㈡、被告以外之人於審判外之言詞或書面陳述，除法律有規定者
    外，不得作為證據，刑事訴訟法第159 條第1 項定有明文。
    經查，證人即告訴人甲女之警詢證述，確屬被告以外之人於
    審判外之陳述，被告及辯護人既爭執上開證人之警詢證述無
    證據能力（本院卷一第147 頁），而證人甲女已於偵查中具
    結證述，其於警詢時之證述，非證明本案犯罪事實之存否所
    必要，不符刑事訴訟法第159條之2 所定之例外得為證據之
    情形，依同法第159 條第1 項規定，應無證據能力。然證人
    甲女之警詢證述，若僅援為彈劾其於偵查中之證詞與先前陳
    述是否一致時，即得為彈劾證據，附此敘明。
㈢、辯護意旨雖主張，告訴人甲女之偵訊筆錄，屬被告以外之人
    於審判外之陳述，未經被告反對詰問，應無證據能力等語（
    本院卷一第129 、147 頁、本院卷二第266 頁），但本院基
    於以下理由，認為告訴人甲女於偵查中經具結之證述，仍有
    證據能力：
　⒈按被告以外之人於偵查中向檢察官所為之陳述，除顯有不可
    信之情況者外，得為證據，刑事訴訟法第159 條之1 第2 項
    定有明文。是以被告以外之人，在檢察官偵查中所為之陳述
    ，原則上屬於法律規定為有證據能力之傳聞證據，於例外顯
    有不可信之情況，始否定其得為證據。又刑事訴訟法規定之
    交互詰問，乃證人須於法院審判中經踐行合法之調查程序，
    始得作為判斷之依據，屬人證調查證據程序之一環，與證據
    能力係指符合法律規定之證據適格，亦即得成為證明犯罪事
    實存否之證據資格，其性質及在證據法則之層次並非相同，
    自應分別以觀。基此，被告以外之人於偵查中，向檢察官所
    為之陳述得為證據之規定，並無限縮檢察官在偵查中訊問證
    人之程序，必須已給予被告或其辯護人對於該證人行使反對
    詰問權者，始有其適用。從而，若該詰問程序之欠缺，業經
    於審判中，由被告或其辯護人行使而補正，當認已經補正、
    完足。（最高法院108 年度台上字第583 號判決意旨參照）
    ；依司法院釋字第582 號解釋意旨，刑事被告詰問證人之權
    利，既係訴訟上之防禦權，又屬憲法正當法律程序所保障之
    權利。為確保被告對證人之詰問權，證人於審判中，應依人
    證之法定程序，到場具結陳述，並接受被告之詰問，其陳述
    始得作為認定被告犯罪事實之判斷依據。證人於審判外之陳
    述，依法律特別規定得作為證據者，除客觀上不能受詰問者
    外，於審判中，仍應依法踐行詰問程序。則證人於偵查中具
    結之證述，無顯有不可信之情況，係屬有證據能力，但為未
    經完足調查之證據，於審判中仍應踐行含刑事訴訟法第165
    條書證之調查、第166 條以下交互詰問程序在內之合法調查
    程序，始得作為認定被告犯罪事實之判斷依據。倘該證人於
    審判中已死亡，客觀上不能受詰問，而不能調查，且該情形
    非因可歸責於國家機關之事由所造成，法院於踐行書證之調
    查程序後，採其於偵查中具結之證述，作為認定被告犯罪事
    實之判斷依據，既無不當剝奪被告之詰問權，即無違法可言
    （最高法院109 年度台上字第3491號判決意旨參照）。又按
    被告不能對證人行使對質詰問權之原因，倘非可歸責於法院
    ，而法院已盡傳喚、拘提證人到庭之義務，因證人行方不明
    致未能到庭接受被告詰問，且其未對質詰問之不利益業經法
    院採取衡平之措施，使其訴訟防禦權獲得充分保障者，法院
    於此情形援用證人未經被告對質詰問之證詞，作為認定被告
    犯罪事實之證據，亦難指為違法（最高法院107 年度台上字
    第3637號判決、109 年度台上字第1616號判決均同此意旨）
    。準此，被告以外之人於偵查中經具結後向檢察官所為之陳
    述，如無顯不可信之情況，即有證據能力，並不因有無經被
    告行使對質詰問權而異其認定，縱未經被告行使對質詰問權
    ，亦僅屬未經完足調查之證據，該證據調查程序之欠缺，本
    得由被告於審判中，對該被告以外之人行使對質詰問權而補
    足，然若該被告以外之人於審理時，客觀上不能受被告詰問
    ，而法院對此一被告不能行使對質詰問權之原因係不可歸責
    ，並已盡促使證人到場之義務，則被告之對質詰問權既未遭
    不當剝奪，自應容許法院於踐行書證之調查程序後，例外引
    用未經被告詰問之被告以外之人於偵查中之具結證述，以作
    為判斷被告犯罪事實之依據。    
　⒉查證人即告訴人甲女之偵訊筆錄，業已依法具結（偵卷第63
    至66頁），而刑事訴訟法第159 條之1 第2 項所定被告以外
    之人於偵查中向檢察官所為之陳述，係以檢察官代表國家偵
    查犯罪，依法有訊問證人及鑑定人之權，證人、鑑定人且須
    具結，而以具結之陳述已具足以取代被告反對詰問權信用性
    保障情況之要件，在立法政策上特予肯認除顯有不可信之情
    況者外，得為證據，況且被告及辯護人未能敘明檢察官在訊
    問時有何不法偵訊之情形，亦未釋明證人即告訴人甲女於偵
    查中之具結證述，有何顯不可信之情況，則告訴人甲女於偵
    查中經具結之證述內容，當有證據能力。又依上開說明，縱
    使告訴人甲女未經被告於偵查中或審理時行使反對詰問權，
    亦僅屬其偵查中之具結證述有無經合法調查之問題，而與證
    據能力之有無係屬二事，辯護意旨徒以告訴人甲女之偵查中
    具結證詞，並未經被告對質詰問，而主張無證據能力等語，
    實已對「證據能力」及「證據調查程序」二者，於證據法則
    上係分屬不同層次之概念一節有所誤解，自不足採。
　⒊被告於偵查中及本院審理時，均未能對告訴人甲女行使反對
    詰問權，以彈劾其證詞之憑信性一情，有卷存告訴人甲女之
    偵訊筆錄（偵卷第63至66頁）、本院審理筆錄（本院卷一第
    371 至378 頁、本院卷二第39至78、143 至148 、261 至28
    4 頁）為證，然被告未能與告訴人甲女對質詰問之原因，實
    乃告訴人甲女於108 年12月28日，即自我國出境，且迄至本
    案於110 年7 月14日言詞辯論終結前，仍未返回我國所致，
    此有告訴人甲女之入出境資訊連結作業（本院卷二第253 頁
    ）在卷可稽，再對照被告就告訴人甲女之行蹤，亦供稱：我
    確定甲女在美國，這件事是跟我住同一間宿舍的同事向我講
    的，他說甲女在美國播直播，他有看過影片，所以要找到甲
    女很難等語（本院卷二第146 、147 頁），則此一被告無法
    行使反對詰問權之不利益，顯非可歸責於本院之事由所致。
    再者，本院已循司法互助程序，透過法務部向越南最高人民
    檢察院提出司法互助請求書，請求越南最高人民檢察院代為
    找尋告訴人甲女，並請告訴人甲女前往我國駐越南臺北經濟
    文化辦事處，由本院以視訊設備行遠距訊問，並使被告、辯
    護人得以進行對質詰問程序，然越南最高人民檢察院於本院
    110 年7 月14日行審理程序時，並未聯繫本院已尋得告訴人
    甲女等情，有本院司法互助請求書（本院卷二第115 至124
    頁）、法務部110 年2 月2 日法外字第11006503870號函（
    本院卷二第131 頁）、法務部110 年5 月6 日法外決字第11
    000558770 號函及所檢附之相關公文（本院卷二第159 至16
    3 頁）、法務部110 年6 月16日法外決字第11000572820 號
    函（本院卷二第247 頁）、本院公務電話紀錄（本院卷二第
    249 頁）在卷供參，亦已盡傳喚告訴人甲女到庭之義務，並
    因告訴人甲女未在本國境內，無從循拘提程序使其到庭，被
    告雖因此蒙受不能向告訴人甲女對質詰問之不利益，然本院
    為保障被告之訴訟防禦權，有提示告訴人甲女偵查中具結之
    證詞供被告、辯護人知悉，並予以被告、辯護人對此表示意
    見之機會（本院卷二第267 頁），揆諸前揭說明，本院就告
    訴人甲女之偵查中具結證述，行書證之證據調查方式，可認
    已滿足「合法證據調查」之要件，自得憑此作為判斷被告本
    案犯罪事實之依據。
㈣、辯護人另以告訴人甲女與證人乙○○○所為如附表一所示之
    通訊軟體對話紀錄，乃被告以外之人於審判外之陳述，且未
    經被告反對詰問為由，而主張無證據能力等語（本院卷一第
    129 、147 頁），然而，本院認為告訴人甲女與證人陳氏賢
    芳所為如附表一所示之通訊軟體對話紀錄，有證據能力，爰
    分點說明如下：
　⒈若以如附表一所示之通訊軟體對話紀錄「本身」作為證據，
    而非以告訴人甲女與證人乙○○○間之實質對話內容作為證
    據時：
　①按以文書作為證據資料使用時，依其性質、作用，有不同之
    屬性。詳言之，倘以文書內容所載文義，作為待證事實之證
    明，乃書面陳述，其為被告以外之人出具者，有刑事訴訟法
    第159 條第1 項及其相關之傳聞法則規定適用；若以物質外
    觀之存在，作為待證事實之證明，即為物證之一種，無傳聞
    法則之適用，原則上具有證據能力（最高法院106 年度台上
    字第3258號判決意旨參照）。
　②告訴人甲女與證人乙○○○所為如附表一所示之通訊軟體對
    話紀錄截圖（偵密卷第8 至23頁），係經告訴人甲女同意後
    ，由告訴人甲女提出供檢察官檢視，檢察官並將該些通訊紀
    錄拍照存證，取得之過程並無何違反法律規定之情形，而此
    些通訊軟體對話紀錄截圖，係用以認定告訴人甲女確實有於
    照片所顯示時間，與證人乙○○○對話之客觀事實，亦即該
    對話紀錄本身確實存在，尚非用以證明該陳述內容之真實性
    ，並非傳聞證據，而屬文書證據，且經本院依法提示與被告
    及辯護人，已合法踐行證據調查程序（本院卷二第269 頁）
    ，自有證據能力。　
　⒉若以告訴人甲女與證人乙○○○間，就附表一所示之通訊軟
    體實質對話內容作為證據時：
　①按在審判外聽聞被告以外之人就親身知覺、體驗事實所為陳
    述，而於審判中到庭作證之「傳聞證人」，其於審判中以言
    詞或書面轉述該陳述之「傳聞證言」或「傳聞書面」，屬傳
    聞證據，因親身知覺、體驗之原陳述者，未親自到庭依人證
    調查程序陳述並接受當事人之詰問，無從確保當事人之反對
    詰問權，且有悖直接審理及言詞審理主義，影響程序正義之
    實現，原則上，其證據能力固應予排除，但原陳述者若有死
    亡、因故長期喪失記憶能力、滯留國外、所在不明或拒絕陳
    述等不能或不為陳述之情形，致客觀上無法命其到庭接受詰
    問，進行直接審理，而到庭之「傳聞證人」已依人證程序具
    結、陳述並接受詰問，且其所為「傳聞證言」或「傳聞書面
    」復具備特別可信性及證明犯罪事實存否所不可或缺之必要
    性嚴格條件時，現行法雖尚無認之係屬傳聞例外之明文，但
    為發現真實以維護司法正義，本諸刑事訴訟法第159 條之3
    、第159 條之5 立法時所憑藉之相同法理，當例外得作為證
    據（最高法院96年度台上字第3900號判決、97年度台上字第
    931 號判決、98年度台上字第5293號判決、99年度台上字第
    3378號判決意旨參照）。
　②查告訴人甲女於本案發生後隔日即108 年5 月25日，以通訊
    軟體向證人乙○○○傳送如附表一所示之訊息內容，屬被告以
    外之人於審判外之陳述，本應由被告與告訴人甲女對質詰問
    後，方能認有證據能力。然而，告訴人甲女於108 年12月28
    日，即自我國出境，且迄至本案於110 年7 月14日言詞辯論
    終結前，仍未返回我國，而本院已依循司法互助程序，亦無
    法使告訴人甲女出庭作證等情，業如前述，實合於最高法院
    108 年度台上字第627 號判決所揭示「刑事訴訟法第159 條
    之3 第3 款所稱『滯留國外而無法傳喚或傳喚不到』，必須透
    過一切法定程序或通常可能之手段，仍不能使居留國外之原
    始陳述人到庭者，始能認為係『滯留國外』」之要求。告訴人
    甲女既因滯留國外，致客觀上無法命其到庭接受被告詰問，
    且自直接親身經歷本案事發過程之告訴人甲女處聽聞本案案
    發過程之「傳聞證人」即乙○○○，已於本院審理時，依人證
    之調查證據程序具結證述，並接受被告及辯護人對質詰問（
    本院卷二第42至51、58至76、79、83頁），再衡以告訴人甲
    女與證人乙○○○關係良好，然告訴人甲女於案發後不久，旋
    傳送如附表一所示之訊息給證人乙○○○，且觀其內容，除指
    述被告對其所為之猥褻行為態樣外，亦有斥責乙○○○為何未
    能保護其安全之意，此應為告訴人甲女發乎真性情，本於當
    場印象所為之立即自然陳述，依其作成之外部客觀情況，足
    認具有可信之特別情況，且為證明本案犯罪事實之存否所必
    要，揆諸上開說明，本於刑事訴訟法第159 條之3 、第159 
    條之5 之法理，自應例外在未經被告、辯護人行使反對詰問
    權之情形下，賦予其證據能力，俾能發現真實以維護司法正
    義。辯護人主張如附表一所示之通訊軟體對話紀錄，未經被
    告反對詰問，而主張無證據能力等語，亦無理由。
㈤、被告以外之人於審判外之陳述，雖不符刑事訴訟法第159 條
    之1 至之4 之規定，而經當事人於審判程序同意作為證據，
    法院審酌該言詞陳述或書面陳述作成時之情況，認為適當者
    ，亦得為證據；當事人、代理人或辯護人於法院調查證據時
    ，知有第159 條第1 項不得為證據之情形，而未於言詞辯論
    終結前聲明異議者，視為有前項之同意，刑事訴訟法第159
    條之5 第1 項、第2 項分別定有明文。經查，下述其餘經本
    院列為本案證據之被告以外之人於審判外之陳述，業據被告
    及辯護人於準備程序中，陳明均同意作為證據使用（本院卷
    一第129 、147 頁），且經本院於審理時提示卷內各該被告
    以外之人於審判外之陳述內容，讓公訴人、被告及辯護人表
    示意見，公訴人、被告及辯護人均未於言詞辯論終結前，對
    證據能力部分聲明異議（本院卷二第267 至271 頁），而本
    院審酌該等審判外陳述作成時之情況，尚無違法不當之瑕疵
    ，認為以之作為證據應屬適當，自均有證據能力。
㈥、其餘資以認定被告犯罪事實之非供述證據，查無違反法定程
    序取得之情形，均具有證據能力。
參、認定犯罪事實所憑之證據及理由
一、訊據被告矢口否認有何於犯罪事實欄所載之時、地，乘告訴
    人甲女因酒醉意識不清而無法抗拒之際，親吻告訴人甲女之
    嘴唇及脫去告訴人甲女之上衣，而撫摸、親吻告訴人甲女胸
    部之乘機猥褻行為，被告之辯解及辯護人之辯護意旨分述如
    下：
㈠、被告辯稱：我當天沒有乘甲女酒醉，而親吻她的嘴唇及脫掉
    她的上衣後，撫摸、親吻她的胸部，那天我的確有去香越美
    食店消費，我在那邊唱卡拉OK，後來我走出包廂，甲女剛好
    在包廂外面喝酒，她叫我過去跟她一起喝，我們兩個就從下
    午5 點多開始一起喝酒，大約喝30分鐘之後，甲女就叫我去
    該處的2 樓房間，當時她還可以自己走到2 樓，我當時不知
    道甲女叫我上去2 樓要做什麼，我們一起上去2 樓之後，甲
    女跟我說她已經喝醉了，要我在那邊照顧她，甲女還叫員工
    阿芳拿棉被、毯子上來給她，阿芳把棉被、毯子鋪好之後就
    下樓了，甲女就把手機拿起來，打電話給在臺北的1 個人，
    甲女一邊講一邊哭，後來甲女把手機拿給我聽，我聽對方是
    男生的聲音，對方跟我說甲女已經喝醉了，如果有什麼事請
    我幫忙一下，之後我於當天晚上7 點要離開前，甲女有吐，
    吐在地上、床上、衣服上，我沒有幫甲女清潔，但我有去2
    樓的廁所拿垃圾桶給甲女吐在裡面，還有下去樓下叫阿芳幫
    忙清理，因為甲女嘔吐很臭，所以我就沒有再上去2 樓了，
    然後我才離開云云（本院卷一第57、149 至152 頁、本院卷
    二第275 至277 頁）。
㈡、辯護人則以：
  ⒈被告並未為本案親吻告訴人甲女之嘴唇，及將告訴人甲女之
    上衣脫去而撫摸其胸部之猥褻行為，被告雖於108 年5 月25
    日有至香越美食店消費，告訴人甲女在一樓飲酒，之後告訴
    人甲女叫被告上2 樓，稱有事要跟被告說，被告遂至2 樓告
    訴人甲女之房間，惟被告在2 樓告訴人甲女之房間内，除曾
    拉告訴人甲女的手外，並無其他肢體接觸，後因告訴人甲女
    在吐，被告叫店員來打掃，而乙○○○稱隔天再清理，被告即
    離開香越美食店，乙○○○證稱被告當天大約於晚上7 時，被
    告確實無起訴書所載之乘機猥褻犯行。
  ⒉本案檢察官據以起訴之主要證據為告訴人甲女之證述、證人
    乙○○○之證述、告訴人甲女與證人乙○○○之通訊軟體對話紀錄
    ，及被告向告訴人甲女道歉之錄影畫面，然上開證據有下述
    瑕疵，不應作為對被告不利之證據，亦不能作為告訴人甲女
    證詞之補強證據：
　⑴關於告訴人甲女之證詞部分：
  ①告訴人甲女雖於檢察官面前證稱，被告有摸其身體全身，有
    撫摸上半身跟下半身及私處，有用舌頭舔其身體，用舌頭吻
    其等語，然告訴人甲女於警詢時係指稱「我突然驚醒發現有
    一陌生男子在親吻我的嘴脣，因為當時味道很臭，我立即就
    吐了，該男子就趁機離開我的房間，當下我才發現我的上半
    身沒有衣物是裸露著，下半身的短褲還穿在身上」，未稱有
    被摸上半身、下半身及下體等處，告訴人甲女前後供述已有
    不一致之矛盾，再者，依一般常情，時間在前者之供述，因
    距案發時間較近，記憶較清楚，其内容應較多、清楚或仔細
    ，然告訴人甲女之供述卻反於常情，其偵訊筆錄於108 年9 
    月10日作成，警詢筆錄於108 年6 月4 日作成，即警詢筆錄
    較早、偵訊筆錄較晚，且兩份筆錄製作時間相距有3 個多月
    之久，但告訴人甲女之偵訊筆錄對比警詢筆錄，就猥褻過程
    之陳述，其偵訊筆錄内容卻是較多、較仔細，告訴人甲女供
    述有上開違反經驗法則之瑕疵，顯不可信。
　②告訴人甲女於偵訊筆錄稱：「我的内褲被脫掉，因為我當天
    有月經，被告才沒有性侵我，把我内褲穿上」，惟之前警詢
    時係稱「下半身的短褲還穿在身上」，未提及内褲被脫掉，
    前後供述已不一致，又於同次偵訊筆錄中，對遭猥褻過程，
    係稱遭脫光上衣，被摸被親，後來聞到味道很噁心就吐了，
    就說酒醒來報警，對方就跑掉了等語，根本沒有敘述到被脫
    内褲之過程，告訴人甲女於同次筆錄業已呈現出前後矛盾之
    瑕疵。末者，依常情，兇手如脫下被害人内褲欲猥褻，被發
    現後，兇手應是立即逃離，怎有可能有心思及時間再幫被害
    人穿上内褲？告訴人甲女上開供述實違經驗法則，應難採信
    ，縱認告訴人甲女是在酒醉睡著時遭脫去内褲及穿上内褲，
    而沒有被告訴人甲女發現之風險，然既已酒醉睡著，何以知
    悉自己内褲遭他人脫掉及穿上？告訴人甲女顯然杜撰其過程
    ，顯不可信。
  ③再者，依乙○○○與告訴人甲女之通訊軟體對話内容，其中「有
    感覺到好像是有吻到我胸部，可是因為我酒醉，只有看到一
    個人影抱我、親我」，告訴人甲女於檢察官面前亦稱「我張
    開眼很暗」等語，且告訴人甲女於案發當時為酒醉狀態，則
    告訴人甲女於案發當時，根本難以確認為何人對其猥褻，之
    後卻能指證係被告所為，其供述應難採信。
  ④另告訴人甲女於警詢時指稱「在25日21時左右醒來並告知2位
    老闆娘剛剛發生的事情，要求他們幫忙要找出這個男子」，
    惟於偵訊時證稱：案發後沒有將此事告知其他人而直接回家
    晚上用通訊軟體跟老闆娘說等語，兩者已有不一致，而證人
    乙○○○證述告訴人甲女在房間醒來後，僅臉色怪怪的，並無
    要其找出兇手等語，亦與告訴人甲女供述不符；再者，告訴
    人甲女稱其在當日晚上9 時醒來，而依告訴人甲女偵訊筆錄
    :「因為他摸太大力，所以我醒來」，意即告訴人甲女因意
    識到被猥褻而醒來，惟被告已於當日晚上7 時離開，晚上7 
    時至9 時間，被告已不在香越美食店，告訴人甲女稱遭被告
    猥亵，顯不可能，告訴人甲女若真有遭猥褻，亦應係第三人
    在被告離開後，進入房間内對告訴人甲女猥亵，因此，告訴
    人甲女供述與事實不符，應難採信。
  ⑤再查，告訴人甲女於偵訊筆錄中稱「我後來跑回家哭了一個
    晚上，一直用水沖身體，在浴室發抖3 個小時，後來我傳Li
    ne給2 個老闆娘，請他們調監視器，查看當天有誰來」，然
    依LINE對話内容，並無告訴人甲女所稱請他們調監視器等語
    。
　⑥末查，告訴人甲女於警詢及偵訊時稱，案發後其要求2位老闆
    娘找出兇手，傳LINE請他們調監視器，查看當天有誰來等語
    ，並於隔日透過老闆娘的幫忙約到被告，然證人乙○○○於警
    詢時係稱，是告訴人甲女跟其說是被告酒醉對告訴人甲女猥
    褻的，並由告訴人甲女打電話約被告等語，對於何人發現兇
    手，兩人供述已明顯矛盾。
  ⑦綜上，告訴人甲女就關於猥褻、事後處理等重要事項，有諸
    多與事實不符、前後不一致、違反常情等重大瑕疵，已不可
    信，且告訴人甲女可能無法確認是遭何人猥褻，但想起被告
    當天有進到告訴人甲女房間，故覺得是被告猥褻，進而要求
    被告隔日至店裡，告訴人甲女供述，僅屬猜測之詞，難以採
    信。
  ⑵證人乙○○○之證詞部分：
　①證人乙○○○雖證稱，被告當日有至香越美食店消費，後告訴人
    甲女酒醉後，其帶告訴人甲女上2 樓房間休息，之後其上2 
    樓曾看到被告在2 樓廁所，最後於晚上8 點半上2 樓叫告訴
    人甲女起床，看到告訴人甲女衣物在地上，有看到告訴人甲
    女臉色臭臭的，問她怎麼了，她沒回答，卷内所附通訊軟體
    對話紀錄是告訴人甲女傳給我的訊息等語。
　②惟查，證人乙○○○之證詞無法直接證明被告猥亵犯行，而就作
    為補強證據部分，證人乙○○○雖證稱曾在2 樓廁所看到被告
    ，惟依其證詞，至香越美食店之客人係有可能到2
　　樓上廁所，且依證人乙○○○警詢及偵訊時之證述，其與告訴
    人甲女係於當日下午5 、6 時上2 樓，乙○○○再於6 點多上2
     樓，看到被告在2 樓廁所，最後於8 點半上2 樓叫告訴人
    甲女起床，告訴人甲女則於9 點下樓，而被告係於7 點離開
    ，不能排除有第三人至2 樓之可能，因此，應難以證人乙○○○之證詞，來補強告訴人甲女關於遭被告猥亵之指述的證明
    力。
  ③另同前述，證人乙○○○與告訴人甲女，就告訴人甲女於案發後
    有無向乙○○○告知被猥褻、由何人查出被告等事項，有完全
    不同之供述，自難以證人乙○○○之證詞來補強告訴人甲女之
    證詞憑信性。
  ⑶告訴人甲女與證人乙○○○之通訊軟體對話紀錄部分：
  ①依其等之通訊軟體對話紀錄，為2 人於5 月25日0 時至同日6
     時之對話内容，然起訴書所載以及告訴人甲女筆錄所載之
    案發時間，為108 年5 月25日晚上，再依告訴人甲女偵訊時
    所述，其於案發後，回家哭一個晚上，後來再傳訊息給乙○○○，則如告訴人甲女所述為真，則其與乙○○○間之通訊軟體對
    話時間應該是在108 年5 月25日晚間至26日之間，然卷附之
    通訊軟體對話紀錄卻是在起訴書及告訴人甲女所指之案發時
    間以前，與本案應無關聯，卷附通訊軟體對話紀錄不能證明
    發生在後之猥褻事實，而告訴人甲女證稱有於案發後傳訊息
    給乙○○○等語，亦與通訊軟體對話紀錄顯示之時間不符，該
    通訊軟體對話紀錄自不能作為告訴人甲女證詞之補強證據。
  ②縱認告訴人甲女對於遭猥褻日期係記憶錯誤，並認定卷附通
    訊軟體對話紀錄確為案發後所傳送，然依對話紀錄之內容，
    告訴人甲女是指出「1inh」這個人對她有親吻胸部等行為，
    惟於審理時，法院請翻譯譯出上開文字之中文意義，翻譯稱
    可能為「阿冷」或「阿玲」，則該文字是否意指被告，顯有
    疑義，縱其發音與被告名字其中一字相同，然不能排除仍有
    係名字有相同發音之其他人的可能，自不能認定該通訊軟體
    對話紀錄，即認為「linh」即為被告，無從以該通訊軟體對
    話紀錄，來補強告訴人甲女關於係遭被告猥褻之證詞的證明
    力。
　⑷被告向告訴人甲女道歉之錄影畫面：
　①被告離開香越美食店後，告訴人甲女曾用FACEBOOK傳訊給被
    告，稱如果不照她的說法去做的話，她會去被告公司去鬧，
    讓被告沒工作，惟此段訊息，因被告怕被老婆看到，故被告
    已將訊息刪除。於隔日，證人乙○○○打電話給被告，問被告
    有無摸告訴人甲女，被告遂前去香越美食店，但告訴人甲女
    不在，乙○○○及其他店員要求被告承認並道歉，並稱有承認
    並道歉才會沒事，這件事才會結束，而被告迫於壓力，並單
    純認為只要道歉就會沒事，遂開始陳述道歉話語，並由乙○○○在旁錄影，而被告說了2 次，對方仍不滿意，第3次（即檢
    察官提出之錄影光碟）才說滿意，則該段錄影内容，非被告
    本意，亦非因有對告訴人甲女親吻、撫摸而向告訴人甲女道
    歉。
　②雖於勘驗錄影畫面中，被告陳述並無異常，亦看不出來有旁
    人在被告旁邊之情形，然依錄影内容，被告係稱：「如果」
    有對告訴人甲女做什麼事，請告訴人甲女原諒等語，則被告
    非直接坦承對告訴人甲女有親吻、撫摸等行為，且「如果」
    一詞，復能證明被告以為道歉就沒事之心態，因此，不能以
    該錄影畫面，遽認被告有所自白，故不能以此作為被告不利
    之證據，亦不能作為告訴人甲女供述之補強證據。
  ⒊綜上，被告未利用告訴人甲女酒醉意識不清致無法抗拒之機
    會，親吻告訴人甲女嘴唇及撫摸胸部，而告訴人甲女有諸多
    瑕疵可指，難以採信，其餘證據也無法作為告訴人甲女證詞
    之補強證據，無法證明被告確有本案乘機猥亵之犯行，且不
    能排除告訴人甲女是遭他人猥褻之可能，請判決被告無罪等
    語（本院卷二第280 、281 、289 至295 頁），為被告辯護
    。
二、被告於108 年5 月24日（被告、證人即告訴人甲女、證人乙○○○雖均分別供、證稱本案日期為108 年5 月25日，然確切
    日期應為108 年5 月24日，詳下述）中午，前往香越美食店
    消費，告訴人甲女亦於同日在香越美食店與乙○○○飲酒，被
    告與告訴人甲女並曾於同日晚間，一同處在香越美食店2 樓
    之房間內等節，為被告所不爭執（本院卷一第149 至151 、
    155 頁、本院卷二第274 、275 頁），核與證人即告訴人甲
    女（偵卷第65、66頁）、證人乙○○○（偵卷第19至21、40至4
    2頁、本院卷二第45至47、50、58、66、67頁）證述之內容
    並無出入，此部分事實，首堪認定。
三、被告於犯罪事實欄所載之時、地，有對告訴人甲女為親吻嘴
    唇，及脫去告訴人甲女之上衣而撫摸、親吻其胸部之猥褻行
    為：
㈠、被告於108 年5 月24日晚間，確實有在香越美食店2 樓其休
    息之房間內，親吻其嘴唇，及脫去其上衣後，進而撫摸、親
    吻胸部之行為，其並於案發後，以通訊軟體傳送如附表一所
    示之訊息給證人乙○○○等節，為證人即告訴人甲女證述明確
    ，此觀：
　⒈證人即告訴人甲女於偵查中具結證稱：「（你所告何事何人
    ？）阮玉泠案發當天脫光我上衣，還親我，我當天有喝酒，
    有感覺，當時我在睡覺，我半夢半醒感覺有人在脫我上衣，
    我喊是誰，他回說是我，我張開眼很暗，有人脫我上衣，一
    直摸我跟親我，後來我聞到味道很噁心，就吐了，我就說明
    天我酒醒來報警，你就知道，他就跑掉了。我有跟他說你再
    碰我，我明天一定叫警察來，他就沒有再碰我了。（與被告
    之關係？）沒關係。（你於何時、何地遭被告猥褻？）108 
    年5 月25日（實為108 年5 月24日，詳下述）下午5 點至8 
    點間，在我女兒的店裡。地點是虎尾鎮德興路36號。（被告
    如何對你猥褻？）他脫我上衣，摸我身體全身，有撫摸上半
    身跟我下半身，有用舌頭舔我身體，用舌頭吻我。當天我有
    月經，故他沒有侵入我下體。（當時你的精神狀況為何？）
    我不知道是何情況，因為他摸太大力，所以我醒來，覺得害
    怕，我後來跑回家哭了一個晚上，一直用水沖身體，在浴室
    發抖3 個小時，後來我傳Line給2 個老闆娘，請他們調監視
    器，查看當天有誰來（庭呈Line內容供閱）。（請通譯翻譯
    案發當天即108 年5 月25日與乙○○○對話內容大意）通譯答
    ：甲女說她因為喝了酒感覺頭痛，沒想到阮玉泠對我這樣做
    ，他上來我房間。有感覺到好像是有吻到我胸部，可是因為
    我酒醉，只有看到一個人影抱我、親我。我酒醉，為什麼你
    要讓他進來我房間。我因為酒醉無力反抗，你為何讓被告進
    我房間。我會報警處理此事，我不會放過此事。（是否同意
    本署當庭翻拍上開Line對話內容？）同意。（是否有反抗？
    ）當時我因無力，故沒力反抗。（現場有無其他人在？）只
    有樓下的老闆娘。（被告是如何進入你房間？）我不知道。
    （案發後你有無將此事告知其他人或求助？）沒有，我直接
    回家。晚上用Line跟老闆娘聯繫此事。」等語（偵卷第64至
    66頁）。
　⒉另對照以告訴人甲女與證人乙○○○間所為如附表一編號1
　　至4 、7 所示之通訊軟體對話紀錄，告訴人甲女於本案發生
    後第一時間（即108 年5 月25日凌晨0 時44分起），立即傳
    送「還有你的手下，為什麼你讓他到我的房間」、「好像他
    有吻我的胸部」、「我已喝醉，但是我知道有人摟著我及親
    吻我」、「我已喝醉，你還讓他到我房間」、「我不是不知
    情，只是因為喝太醉，我是沒力氣」、「我知道有人吻我的
    胸部」、「我相信你才喝醉酒，但想不到」、「我相信你，
    才與你喝到醉，想不到你讓你的手下到我的房間來對我耍髒
    的戲碼」、「還有阿令」之訊息給證人乙○○○，而其中所稱
    「手下」、「阿令」，其越南文原文為「linh」，適與被告
    姓名之最末字相符（偵密卷第17、20、23頁），又上開「li
    nh」一字之前方均冠有越南文「thang」，其意為不好的男
    性稱謂，復據翻譯丙○○於本院審理時翻譯在卷（本院卷二第
    69頁），可見告訴人甲女於通訊軟體訊息中所稱該名「linh
    」之人為男性，此亦與被告之性別一致，佐以被告亦自承於
    案發當日有到香越美食店內消費，並有進入告訴人甲女休息
    之房間，看到告訴人甲女嘔吐等情節綜合以觀，則告訴人甲
    女於附表一所示之通訊軟體訊息中所指稱，對其為親吻嘴唇
    、脫去其上衣及胸罩，進而親吻、撫摸胸部之「linh」，其
    人之真實身分應為被告，並無疑義。是以，自該些訊息內容
    即可見得，告訴人甲女於本案發生後不久，旋有以通訊軟體
    向乙○○○具體指稱，被告利用其酒醉之機會，至其休息之房
    間，親吻其嘴唇，及脫去其上衣及內衣後，撫摸、親吻其胸
    部之猥褻行為，甚為明確。
　⒊證人即告訴人甲女於本案發生後，立即於第一時間以通訊軟
    體傳送如附表一所示之通訊軟體訊息與乙○○○，當係在未及
    思考本案利害關係前，依憑其甫親身經歷之事，而於感受、
    記憶最屬深刻之際所為，憑信性極高，且告訴人甲女於案發
    後將近4 個月之108 年9 月10日，以證人身分接受檢察官訊
    問時，具結證稱被告對其為猥褻行為之內容，仍與其在如附
    表一所示之通訊軟體訊息，向乙○○○所描述遭被告為猥褻行
    為之內容相符，足徵告訴人甲女以通訊軟體向乙○○○所敘述
    、於偵查中所證稱之其因酒醉，而遭被告乘此機會親吻嘴唇
    ，被告並脫去其上衣後，進而撫摸、親吻其胸部等被害過程
    ，係本於其親身體驗及記憶而為，實具有高度之可信性。
㈡、按性侵害案件因具有隱密性，容淪為各說各話局面，是法院
    於判斷被害人陳述之憑信性時尤應慎重，特別是被害人前後
    陳述，如出現與主要犯罪構成要件事實具有關聯性之不一致
    或矛盾情形，並應查明其不一致或矛盾之原因（單純因心智
    發展不足而無法為完整或準確陳述、再度受害之恐懼、害怕
    受處罰、自責、對性產生之反感、擔憂同儕異樣的眼光或因
    報案後來自親人之不當壓力或指導），對照被害人之成長經
    驗、品格、案發後之身心狀況（行為、情緒、創傷）表現，
    依經驗法則、論理法則審慎決定被害人證言之可信度；再整
    合被害人以外之人（如被害人之父母、家屬、老師、同儕、
    案發後與被害人接觸之警察、心理、衛生等相關人員）關於
    與被害人指證被害經過具有關聯性之陳述（發現、報案、指
    認、筆錄製作等過程、被害人身心狀態）、被告於案發後之
    反應（道歉、和解）、醫療、輔導紀錄及鑑定報告等間接或
    情況證據，據以補強被害人之證言之可信性。故被害家屬轉
    述被害人陳述之被害經過，固屬傳聞證據；然被害家屬就被
    害人案發後身心之反應狀況（如：被性侵害向親人或同學泣
    述事實經過、被性侵害後出現模仿被告行為之違常猥褻行為
    ），乃屬於親身見聞經過之證人性質，係與被害人陳述不具
    同一性之獨立法定證據方法，而得供為補強證據（最高法院
    99年度台上字第6305號、103 年度台上字第1626號判決意旨
    參照）。經查，告訴人甲女就其於108 年5 月24日晚間，在
    香越美食店2 樓房間內休息時，遭被告親吻嘴唇，被告並脫
    去其上衣後，撫摸、親吻其胸部，其則於案發後，以通訊軟
    體傳送如附表一所示之訊息給證人乙○○○等情，已據告訴人
    甲女證述明確如前，如再勾稽以下證人乙○○○歷次之證述內
    容：
  ⒈於警詢時證稱：我於108 年5 月25日（實為108 年5 月24日
    ，詳下述），有在香越美食店，被告當天約中午12點也有來
    店裡消費，大約晚上7 點離開。那天甲女也有到店裡找我喝
    酒，然後她酒醉就自己上2 樓房間休息，甲女在房間休息時
    ，我有上2 樓，當時有看到被告在2 樓廁所，後來我於晚上
    8 點半到樓上叫她起床回家，當時我有看到甲女的上衣及內
    衣丟在房間地上，但她沒有跟我說發生什麼事，直到隔天凌
    晨，她才傳訊息告訴我她發生遭被告猥褻一事等語（偵卷第
    19至21頁）。
  ⒉於偵查中具結證稱：我與甲女於108 年5 月25日（實為108
　　年5 月24日，詳下述）中午，有在香越美食店喝酒，喝到大
    約下午5 、6 點，我們喝醉，她也累了，所以甲女就到2 樓
    休息，跟我說大約8 點半的時候叫她起床回家，我就帶她上
    2 樓休息，我再下樓到店裡招呼客人，到晚上8 點半我就上
    2 樓要叫甲女起床，我看到她的上衣、胸罩被脫下來掉在門
    旁邊的地上，我就把衣服撿起來，放在甲女的腳旁邊，我再
    叫她起床回家。甲女起來後，她說她躺一下下再回去，之後
    大約晚上9 點左右，甲女從樓上下來，她的臉看起來很奇怪
    ，我問她怎麼了，她跟我說沒事，就走回去，我看她好像發
    生什麼事，但我不知道發生什麼事，後來到隔天凌晨2 、3 
    點時，她傳很多訊息給我，我才知道她出事。從甲女上樓休
    息到我叫她起床的這段時間，我於晚上大約6 點多，有上去
    2 樓去拿東西，有看到被告在2樓上完廁所走出來，我在2 
    樓沒有看到其他人，因為當天的客人也不多，被告大概是在
    大約晚上7 點左右離開香越美食店等語（偵卷第40至42頁）
    。
  ⒊於本院審理時具結證稱：甲女於108 年5 月25日（實為108
　　年5 月24日，詳下述）中午有來找我喝酒，一路喝到下午5 
    、6 點，當天被告有來店裡消費，他有看到甲女來找我，被
    告是先自己1 個人去包廂裡面喝酒，然後又出來包廂外面跟
    甲女喝幾杯，後來甲女去2 樓的房間休息，要我當天晚上8 
    點半去叫她起床回家，在這中間約下午6 點多的時候，我有
    上去2 樓拿東西，有看到被告在2 樓廁所，雖然2 樓廁所有
    開放讓客人上廁所，但如果甲女在的話就不會開放，因為甲
    女比較不喜歡讓客人去2 樓上廁所，後來我於晚上8 點多去
    叫甲女起床，當時我看到甲女的衣服、內衣在房間門口那邊
    ，門沒有鎖，她蓋著棉被在睡覺，當時我看她的臉臭臭的，
    很奇怪，感覺好像在生氣什麼，所以甲女在樓上待一下下之
    後下樓，我就有問她怎麼了，但甲女沒有回答，後來那天半
    夜，她有傳如附表一所示之訊息給我，她不只哭，還有一直
    罵，如附表一所示之訊息中，「妳怎麼會讓阿冷上我的房間
    」，這個「阿冷」也就是越南文「linh」是指被告，甲女傳
    這個訊息給我，我就知道是被告了，後來甲女生氣，還有怪
    罪我為何讓被告上她的房間（本院卷二第45至47、50、58至
    61、66至70、73、74頁）等語。
  ⒋互核證人乙○○○上開證述內容：
　①證人乙○○○雖未親眼目睹被告有對告訴人為猥褻行為，然其指
    證告訴人甲女當日因酒醉前往香越美食店2 樓房間休息之過
    程中，其有上去2 樓取物，並見到被告也有在該處2 樓廁所
    出沒等語，核與被告所自承之其於當日有上去香越美食店2 
    樓，並至告訴人甲女在2 樓休息之房間等語（本院卷一第15
    0 、151 、155 、156 頁），並無出入，而被告離去後，證
    人乙○○○依約定時間前往告訴人甲女休息之房間欲喚醒告訴
    人甲女時，即見告訴人甲女之上衣及內衣均遭脫去而散落於
    房間門口旁，如此情況，再佐以證人乙○○○證稱：「（當天
    除了被告外，還有無其他客人？）6 點多時有4 個女生來吃
    麵。（當天二樓並沒有客人嗎？）沒有。」（本院卷二第59
    頁），明確指出當天除被告外，別無其他男性前往香越美食
    店消費，而告訴人甲女於附表一所示之通訊軟體訊息中，又
    一再以「thang」此一貶抑男性用語之詞指稱「linh」此人
    ，已如前述，則證人乙○○○證稱，其見到告訴人甲女於附表
    一所示之通訊軟體訊息所指述「linh」之人，就知道告訴人
    甲女是在指被告，因為被告的越南名字就是「linh」等語，
    實屬有據。衡諸證人乙○○○證稱，香越美食店於108 年5 月2
    4日當日，除被告以外，別無其他男性顧客，而其於告訴人
    甲女於2 樓房間休息之過程中，前往2 樓取物時，曾目擊被
    告有在2 樓廁所出沒，之後其再度前往告訴人甲女休息之房
    間欲喚醒告訴人甲女時，即見告訴人甲女之上衣、內衣遭脫
    去，再佐以告訴人甲女回家後，立即傳送給乙○○○如附表一
    所示之指述及斥責被告對其為猥褻行為之通訊軟體訊息，可
    知告訴人甲女全然不顧其與證人乙○○○之友誼可能因此產生
    裂痕，如非告訴人甲女確實曾發生遭被告猥褻之事，其實無
    傳送如附表一所示質問訊息之動機與必要。另再輔以告訴人
    甲女於案發當時，已處於酒醉狀態，且無力反抗，則告訴人
    甲女在房門未上鎖之情形下，於休息前自行脫去上衣及內衣
    之可能性極低，凡此情節，均足認告訴人甲女指述其遭被告
    為猥褻行為等詞之可性信甚高，應可採信。
　②此外，告訴人甲女為證人乙○○○喚醒而下樓離去，當時其情緒
    反應，則據親自見聞之證人乙○○○前後一致證稱，告訴人甲
    女於第一時間已有情緒不佳、在生氣的感覺，而告訴人甲女
    此一不滿、生氣之情緒，並一脈相續至隔日即108 年5 月25
    日凌晨，此可由告訴人甲女不僅傳送如附表一所示之通訊軟
    體訊息：「還有你的手下，為什麼、你讓他到我的房間」（
    編號1 部分）、「你知道我生你的氣。因為是你，我真的很
    傷心」（編號2 部分）、「還有你。我想不到。玩這把戲碼
    。我相信你才喝醉酒，但想不到」（編號3 部分）、「我相
    信你，才與你喝到醉，想不到你讓你的手下到我的房間來對
    我耍髒的戲碼。你玩我，玩了太大了吧。沒想到你們耍我」
    （編號4 部分）、「妳玩我太狠了吧，我把妳當親妹妹看待
    ！想不到妳耍朋友。阿芳，你玩這把戲碼玩太大了吧。我沒
    想到你用這樣骯髒的手段耍朋友」（編號5 部分）、「我不
    會忘記你們對我耍的這把戲碼」（編號7 部分），斥責證人
    乙○○○為何未盡朋友互相保護之責任外，更傳送「你叫他出
    來，我賞他幾個巴掌」（編號3 部分）、「我真想不到。想
    就覺得羞恥。真的羞恥。想我對他這麼好，他盡然耍這麼骯
    髒的戲碼」（編號6 部分）之訊息，藉此宣洩遭他人猥褻後
    ，內心油然而生之羞恥、不淨及憤怒之情感，亦與證人乙○○○就告訴人甲女離開香越美食店時及離去不久後之情緒反應
    一節，所為之證詞可以互相核實，是證人乙○○○針對此節所
    為之證述，憑信性並無疑慮，當可資為補強告訴人甲女證述
    內容之證據。而告訴人甲女此一當下立即之情緒反應，實與
    一般人遭到他人性侵犯後之反應並無出入，凡此更可證明告
    訴人甲女證稱，其遭被告以親吻嘴唇、脫去上衣而撫摸、親
    吻胸部之方式為猥褻之情節，信而有徵，並非徒託空言。
㈢、關於告訴人甲女至香越美食店與乙○○○飲酒，被告也於同
    日前往香越美食店消費，告訴人甲女則於該日晚間在香越美
    食店2 樓，遭被告以上開方式乘機猥褻之確切日期，實為10
    8 年5 月24日，並非如起訴書所載稱之108 年5 月25日，應
    予更正：
　⒈證人即告訴人甲女於偵查中證稱，係於108 年5 月25日等語
    ；證人乙○○○於警詢、偵查中及本院審理時，亦證稱為108 
    年5 月25日等語，均如前述，被告雖矢口否認對告訴人甲女
    有乘機猥褻之行為，但針對其與告訴人甲女均有出現在香越
    美食店之日期一節，也供稱：我於108 年5 月25日中午12點
    ，有去香越美食店內消費，當天我在包廂唱卡拉OK，之後我
    走出包廂，剛好甲女在包廂外面喝酒，她就叫我過去跟她一
    起喝，我們大約從下午5 點開始喝，喝約半個小時後，甲女
    就上去2 樓，叫我跟她一起上去等語（本院卷一第149 至15
    1 、155 、156 頁、本院卷二第274 、275 頁），雖均一致
    指出該日之確切日期為108 年5 月25日，然對照以告訴人甲
    女所傳送其遭被告乘機猥褻，而與本案緊密相關之如附表一
    所示通訊軟體訊息給乙○○○之時間，最早者為108 年5 月25
    日凌晨0 時44分（偵密卷第23頁），即可見證人即告訴人甲
    女、證人乙○○○及被告所述之日期，與客觀事證已有所出入
    。惟人的記憶常會隨著時間之流逝，或與日常事務結合，不
    免逐漸模糊或產生干擾，與案情無重要關係之細節問題，亦
    多隨時間之推移致記憶減退而淡忘，對於性侵害案件的被害
    人而言，記憶至為深刻者實屬行為人所實施之侵犯手段，至
    於遭侵犯時間之部分，能記憶明確者多僅為概略時段，例如
    上午、下午、夜晚等，至於遭侵犯之具體年月日，則多須藉
    由其他事物以為特定，此乃人之常情。本院考量告訴人甲女
    因本案疑似遭被告猥褻一事，而第一次製作筆錄之時間為10
    8 年6 月4 日（偵卷第15頁），距離其遭被告實際猥褻之日
    期（即108 年5 月24日）已間隔相當時日，本即難求告訴人
    甲女能確實回憶遭被告猥褻之日，而告訴人甲女所指訴遭被
    告猥褻之日期，與上開通訊軟體訊息之傳送時間為同一日（
    即均為108 年5 月25日），並無落差，足見告訴人甲女前揭
    證稱，其至香越美食店飲酒後，遭被告猥褻之日期為108 年
    5 月25日等語，應係根據如附表一所示通訊軟體對話之時間
    ，而回推遭被告猥褻之日期，而證人乙○○○、被告後續製作
    筆錄時，在未有其他客觀事證可以參考之情況下，當也僅能
    依循告訴人甲女所指稱之時間，而對案件之基礎情節為交代
    。
　⒉實則，告訴人甲女傳送其遭被告猥褻之通訊軟體訊息給乙○○○
    之最早時間，為108 年5 月25日凌晨0 時44分許，以此為基
    礎，再勾稽以告訴人甲女前開證稱，其與被告均有在香越美
    食店消費，然其於下午5 點至8 點，因酒醉上樓休息之過程
    中，遭被告猥褻後，先回家哭了一個晚上，一直用水沖身體
    ，在浴室發抖3 個小時，之後再以通訊軟體告知乙○○○等語
    （詳本判決三、㈠、⒈所載）、證人乙○○○前開證稱，告訴人
    甲女與被告均有出現在香越美食店，之後告訴人甲女約於下
    午5 、6 點因酒醉先上2 樓休息，再由其於晚間約8 點半喚
    醒後，便離開香越美食店回家，之後告訴人甲女於隔天凌晨
    、半夜，即傳訊息告知其遭被告猥褻等語（詳本判決三、㈡
    、⒈至⒊所載），所呈現「告訴人甲女與被告一同出現在香越
    美食店，並於該日遭被告猥褻後，即於隔日凌晨以通訊軟體
    訊息告知乙○○○此事」之時間軸，即可推知告訴人甲女係於
    其所傳送上開通訊軟體訊息之前一日，即108 年5 月24日，
    有與被告一同處在香越美食店消費，並於同日在該處2 樓遭
    被告以前述方式猥褻，告訴人甲女遭猥褻後，約於24日晚間
    8 點半為證人乙○○○喚醒，回家後再花大約3 小時至浴室清
    洗身體、處理自己情緒後，再傳送如附表一所示之通訊軟體
    訊息給證人乙○○○，則告訴人甲女傳送通訊軟體訊息給乙○○○
    之時間應已為隔日凌晨，而與附表一所示通訊軟體訊息之最
    早傳送時間並無出入，是附表一所示之通訊軟體訊息，為告
    訴人甲女針對被告本案行為所傳送，並無疑義。從而，本案
    發生之確切日期，實為108 年5 月24日，並非如起訴書所記
    載之108 年5 月25日，自應予以更正。
  ⒊辯護人未詳予比對告訴人甲女及乙○○○就案發時間歷程之證詞
    ，與附表一所示通訊軟體訊息之傳送時間，具有時序上之一
    貫性，顯係告訴人甲女為向乙○○○反應其遭被告猥褻一事而
    發送之訊息，即僅以附表一所示通訊軟體訊息之傳送時間，
    與被告所供述、證人即告訴人甲女與證人乙○○○所證述之案
    發時間無法兜攏，而表示如附表一所示之通訊軟體訊息，無
    法作為證明被告犯行之證據，此一辯護意旨，自難認有據，
    一併指明。
㈣、被告於本案發生後隔天，自願應告訴人甲女之要求，前往香
    越美食店錄製如附表二所示之錄影檔案，且被告錄製此段錄
    影檔案時之自由意志，並未受到任何外力之不正影響等節，
    業據本院認定如前，而本院於審理時當庭勘驗如附表二所示
    之錄影檔案，並請翻譯丙○○逐句翻譯，內容則為：「姐姐
    阿，我跟你說昨天晚上的...（翻譯表示後面那一句話聽不
    清楚意思，有可能是被告北部的口音或方言跟翻譯的南部口
    音或方言不同），我有在吃藥，藥效已經退了，有時候藥發
    效的時候，不是很清楚，如果我有碰到妳，姐姐你讓我對不
    起，從今天以後，姐姐是姐姐，我就是我，沒有什麼事情，
    如果我有碰到姐姐的身體，就讓我對不起，我真的不是故意
    對姐姐怎麼樣的，有可能那些藥，昨天晚上我們兩個姊弟也
    喝很多，姐姐喝五杯，我喝兩、三杯，如果有什麼事情，姐
    姐就讓我對不起，實在這樣。」（本院卷一第375 頁），可
    見被告並未否認有碰觸告訴人甲女身體之情節，雖然被告於
    錄影過程中，每當陳述其是否有碰到告訴人甲女之身體時，
    迭次使用「如果」此一假設性用語，但是被告有無對告訴人
    甲女為猥褻行為，自己最為了解，無庸經過查證、思考即可
    明瞭，倘被告果真未猥褻告訴人甲女，則依其錄影當時之自
    由意志並未受到他人不當壓制、影響之客觀外在環境，被告
    對於告訴人甲女對其所為如此不名譽之指控，大可當著證人
    乙○○○及另名不詳男子之面，對該不實指控予以嚴正駁斥
    ，以捍衛清譽，豈有不敢據理力爭，且低聲下氣「道歉」之
    理，此一情形，實為被告明知自己確實有對告訴人甲女為猥
    褻行為，無從抵賴，若未向告訴人甲女道歉，恐難以私了，
    但又為了要保全自己的名譽，始以此一假設性之道歉用詞以
    為折衷，難認係如辯護人所辯稱，被告主觀上是抱持著以為
    向告訴人甲女道歉就沒事之心態，才使用「如果」此一假設
    性用語。依此，如附表二所示之道歉影片，亦可供為補強告
    訴人甲女前開證述之內容，並非徒託空言之堅實證據，而辯
    護人所主張不能憑該段道歉錄影，作為對被告不利認定之證
    據等語，並無理由。
四、被告對告訴人甲女為猥褻行為之際，告訴人甲女係處於酒醉
    意識不清而不能抗拒之狀態：
㈠、告訴人甲女自108 年5 月24日中午起至同日下午5 、6 時許
    止，與乙○○○一同在香越美食店飲用酒類，告訴人甲女後來
    因為酒醉，乃前往香越美食店之2 樓房間休息等情，分據證
    人即告訴人甲女、證人乙○○○明確證述如前，被告對此亦供
    稱：老闆娘（即告訴人甲女）請我喝一杯啤酒，老闆娘已經
    喝4 、5 杯，後來她說她醉了，要到樓上等語（本院卷一第
    57頁）、告訴人甲女有邀我跟她一起喝酒，後來她上去樓上
    ，我上去之後，看到她吐很多等語（本院卷二第275 、277 
    頁），則告訴人甲女於108 年5 月24日，有在香越美食店飲
    用酒類至醉，而須暫行休息之事實，足堪認定。
㈡、關於告訴人甲女至香越美食店2 樓休息，而遭被告為猥褻行為時之意識狀態，依據證人即告訴人甲女於偵查中證稱：「（你所告何事何人？）阮玉泠案發當天脫光我上衣，還親我，我當天有喝酒，有感覺，當時我在睡覺，我半夢半醒感覺有人在脫我上衣，我喊是誰，他回說是我，我張開眼很暗，有人脫我上衣，一直摸我跟親我，後來我聞到味道很噁心，就吐了，我就說明天我酒醒來報警，你就知道，他就跑掉了。我有跟他說你再碰我，我明天一定叫警察來，他就沒有再碰我了。（是否有反抗？）當時我因無力，故沒力反抗。」等語（偵卷第65、66頁），並參以告訴人甲女對乙○○○所傳送如附表一所示之通訊軟體訊息，也明確表示「我已喝醉，但是我知道、有人摟著我及親吻我」（編號1 ）、「我不是不知情，只是因為喝太醉，我是沒力氣」（編號2 ）、「好像我跟他說什麼或者罵他什麼，他才離開」（編號3 ），明確一致指出其當時雖因飲酒至醉而意識不清，而暫至香越美食店2 樓休息，然於休息過程中，遭被告為猥褻行為時，其仍有感知並試圖抗拒，惟因當下受酒精作用之影響而無力抵抗，僅能以言詞嚇阻被告。又按告訴人甲女之證詞，其上身衣物遭被告脫去進而猥褻時即已驚醒，衡諸常情，告訴人甲女於被告離開後，應會立即將衣物穿上，以免遭他人撞見其裸露之身體，然證人乙○○○對此則證稱：我於晚間8 點半上2 樓時，看到甲女的上衣跟內衣都在門旁邊的地上，當時甲女還在睡，是我叫醒她的等語（偵卷第41頁、本院卷二第68、73頁），即可見告訴人甲女於乙○○○上樓要將其喚醒之際，仍處於因酒醉而睡眠之狀態，且無力將上衣及內衣穿回，但是告訴人甲女一經乙○○○呼喚即可醒來，並未陷於完全泥醉而失去意識，而至不知抗拒外力之程度，則告訴人甲女受被告猥褻時，應係處於酒醉意識不清而不能抗拒之意識狀態，甚為明確。起訴書載稱告訴人甲女當時係處於不知反抗之狀態，應屬誤會，一併說明。
五、被告其餘辯解及辯護人其餘辯護意旨不可採之理由
㈠、被告固辯稱，告訴人甲女與其飲酒後，即邀約其至香越美食
    店2 樓房間，之後其見告訴人甲女嘔吐，即下樓要乙○○○
    上樓幫忙清理，並未猥褻告訴人甲女云云，然查：
　⒈關於告訴人甲女係如何前往香越美食店之2 樓房間休息一節
    ，證人乙○○○於警詢時證稱：甲女酒醉之後，就自己上2 樓
    房間休息室休息等語（偵卷第20頁）、於偵查中具結證稱：
    甲女酒醉之後，我就帶她上2 樓休息等語（偵卷第40頁）、
    於本院審理時證稱：甲女喝醉之後，我就扶她上去2 樓休息
    等語（本院卷二第47、48、66頁），均未曾指證告訴人甲女
    於飲酒後，有邀約被告上2 樓之情節，已與被告之辯解無法
    合致。
　⒉再者，依告訴人甲女所傳送如附表一編號7 、8 所示「還好
    昨天是我的經期來、不然在樓上就被他上了」、「可向誰訴
    說」、「如何向阿文說明」、「你知道我對朋友及愛人很忠
    誠」之一連串通訊軟體訊息，可知當時告訴人甲女於感情上
    已經有穩定對象，而告訴人甲女與被告性別互異，平時亦無
    特殊交情，此觀證人即告訴人甲女於偵查中證稱：我跟被告
    沒有關係等語（偵卷第65頁）；被告於警詢時供稱：我跟甲
    女認識7個多月，只有在香越美食店見過幾次面，沒有任何
    關係等語（偵卷第8頁）、於本院訊問時供稱：我跟甲女沒
    有交往，也沒有關係，只有之前因為甲女跟她男友吵架，甲
    女有罵我們這些她男友的朋友，所以我跟甲女有因此而吵架
    ，我則將甲女臉書封鎖，之後我就沒有再去香越美食店，一
    直到案發當日，我才跟甲女在吵架後第一次見面等語（本院
    卷二第278 、279 頁），即屬明確，則告訴人甲女於平常情
    形下，本即會盡量避免與被告兩人單獨共處一室以避嫌，更
    何況告訴人甲女當時已飲酒至醉，並無不知此時其抵抗能力
    薄弱，容易遭他人乘虛冒犯之理，豈有任意邀約與自己性別
    互殊且無特殊情誼之被告上樓，而使自己陷入被侵害之高度
    危險之理？
　⒊從而，被告此部分辯解，不僅無其他證據可以佐證，又與常
    情顯然相違，自不足採。
㈡、辯護人雖以告訴人甲女於警詢時，僅指稱被告有親吻其嘴唇
    ，並未敘述有被撫摸上半身之情節，但於偵查中卻向檢察官
    表示有遭被告親吻嘴唇、撫摸上半身等語，不僅有前後矛盾
    之情形，且告訴人甲女於製作時間在後之偵查筆錄，就其遭
    被告猥褻之手段、過程，所證述之內容較多、較為仔細，於
    製作時間在前之警詢筆錄卻較少、較為簡略，此與一般人對
    事件記憶之常情不符等語，而認告訴人甲女之證述違反經驗
    法則，而有顯不可信之處。惟查：
　⒈告訴人甲女於108 年6 月4 日警詢時，僅指稱有遭被告親吻
    嘴唇一情，而未曾敘及有遭被告脫去上衣及內衣，進而撫摸
    、親吻胸部之事，再對照其於108 年9 月10日偵查時證稱，
    被告除親吻其嘴唇外，並有脫去其衣物而撫摸上半身之證詞
    ，固有辯護意旨所指之製作時間在前之筆錄，對被告猥褻內
    容之證述較少、較簡略，製作時間在後之筆錄，卻對被告猥
    褻內容之證述較多、較詳盡之情況。然告訴人甲女之警詢證
    述，並未積極否定被告另有親吻、撫摸胸部之行為，是告訴
    人甲女對於被告猥褻其身體之部位、方式，於警詢之證詞雖
    較偵查中之證詞為簡略，但此或係其表達意思不夠完整，或
    因羞於啟齒而僅簡略描述，但核無證述內容有積極衝突之情
    形，尚難憑此認定告訴人甲女之警詢及偵查中證述，有前後
    矛盾之處。
　⒉實則，辯護人此一辯護內容，僅比對告訴人甲女之108 年6 
    月4 日警詢筆錄及108 年9 月10日偵訊筆錄之內容，即逕謂
    告訴人甲女之證詞有以上瑕疵，卻忽略告訴人甲女於案發後
    第一時間之108 年5 月25日凌晨，即以附表一所示之通訊軟
    體訊息，向乙○○○詳細告知其遭被告親吻嘴唇，及被脫去衣
    物後，撫摸、親吻胸部之事實，且告訴人甲女於第一時間以
    通訊軟體中所敘述其遭被告猥褻之身體部位，復與其於偵查
    時之證詞無前後矛盾之處，並無辯護人所稱有與一般人對事
    件記憶之常情不符之情況，足以認定告訴人甲女之偵查中證
    述，係本於其真實記憶而為，並非事後任意編派、增添遭猥
    褻情節之詞，其可信性自無疑慮，亦難認有辯護意旨所稱之
    違反經驗法則之情形。
㈢、辯護人另辯護稱，告訴人甲女於案發當時為酒醉狀態，且依
    告訴人甲女所傳送如附表一所示之通訊軟體訊息，其中提及
    「有感覺到好像是有吻到我胸部，可是因為我酒醉，只有看
    到一個人影抱我、親我」，再佐以告訴人甲女於偵查中亦證
    稱「我張開眼很暗」，則告訴人甲女於案發當時，根本難以
    確認係何人猥褻她，是告訴人甲女指證稱，係被告對其為猥
    褻行為之情節，自難採信等語。經查，告訴人甲女雖於附表
    一編號1 所示之通訊軟體訊息中，向乙○○○稱「我已喝醉，
    但是我知道、有人摟著我及親吻我。」，並於偵查中證稱，
    其遭他人猥褻時，有張開眼睛，但是很暗等語（偵卷第65頁
    ），惟告訴人甲女當時亦有詢問對方係何人，對方有回答告
    訴人甲女「是我」一情，業據告訴人甲女證述明確（偵卷第
    65頁），縱使告訴人甲女因當時房間內燈光昏暗，未能明確
    辨識為猥褻行為之人之詳細面貌，但透過對方之語調，而認
    出該人之真實身分為被告，並非不合常理。況且，本院經綜
    衡證人即告訴人甲女與證人乙○○○之證詞、如附表一所示之
    通訊軟體對話紀錄、如附表二所示被告向告訴人甲女之道歉
    錄影檔案及被告之供詞等種種事證，均指出被告為猥褻告訴
    人甲女之人，並非僅依據告訴人甲女之指證，即直接認定猥
    褻告訴人甲女之人為被告，自難僅以告訴人甲女未能以視覺
    清楚辨明猥褻其之人是否為被告，即主張應對被告為有利之
    認定，是此部分辯護意旨，亦無足採。
㈣、關於辯護意旨所稱，依證人乙○○○之證詞，其與告訴人甲女於
    當日下午大約5 、6 點上香越美食店的2 樓，之後其於下午
    6 點多上2 樓取物，此時看到被告在該處2 樓的廁所，最後
    再於晚間8 點半上2 樓喚醒告訴人甲女；又依告訴人甲女之
    證詞，其於當日晚間9 時許起床，復佐以告訴人甲女證稱，
    因為被他人摸太大力，所以才醒來等語，可見告訴人甲女是
    意識到被猥褻才起來，然被告已於當日晚間7 點即離開香越
    美食店，且證人乙○○○、丁○○都證稱香越美食店的2 樓廁所
    有開放給客人使用，則猥褻告訴人甲女之人，顯然不是早已
    離開現場的被告，應係被告以外之第三人等語，經查：
　⒈告訴人甲女雖於警詢時指稱，其於晚間9 時左右醒來（偵卷
    第17頁），又於偵查中證稱「因為他摸太大力，所以才醒來
    」（偵卷第65頁），辯護人則主張此即告訴人甲女於晚間9 
    時許醒來之原因，斯時被告早已於晚間7 時許離開香越美食
    店，故不可能是猥褻告訴人甲女之人。惟告訴人甲女係於偵
    查中針對檢察官訊問「當時你的精神狀況為何？」之問題，
    答稱「我不知道是何情況，因為他摸太大力，所以我醒來，
    覺得害怕，我後來跑回家哭了一個晚上，一直用水沖身體，
    在浴室發抖3 個小時，後來我傳Line給2 個老闆娘，請他們
    調監視器，查看當天有誰來。」（偵卷第65頁），並未提及
    其於晚間9 時許醒來之原因，係因意識到他人大力觸碰其身
    體之情節，再勾稽以證人乙○○○前開證稱，其於晚間約8 點
    半上樓喚醒甲女，甲女向其表示再躺一下子再回去，之後甲
    女約於晚上9 點下樓等語（即本判決三、㈡⒈至⒊部分），即
    可見得告訴人甲女於晚間約9 點醒來之原因，係受證人乙○○○於晚間8 點半已先將其喚醒之影響，並非是受到他人的大
    力觸碰才醒過來，自無從據此建構辯護人所主張「告訴人甲
    女被猥褻之時間，係介於被告於晚間7 點離開香越美食店後
    、告訴人甲女於晚間9 點醒來前之間的某時，故被告絕非猥
    褻告訴人甲女之人」一節之真實性。
　⒉實則，告訴人甲女與乙○○○在香越美食店飲酒後，於該日下午
    5 、6 時許，即前往該店2 樓之房間休息，乙○○○直至晚間8
     點半，才上樓喚醒告訴人甲女，而告訴人甲女在2樓房間休
    息之過程中，乙○○○另有於晚間約6 點多前往2 樓取物，此
    時有目擊被告在2 樓廁所內，被告後來則於該日晚間7 時許
    才離開香越美食店一情，業據證人乙○○○證述歷歷如上，被
    告也不爭執其於108 年5 月24日晚間5 至7 時許，有在香越
    美食店2 樓出沒之事實，亦如前述，則被告與告訴人甲女位
    在香越美食店2 樓之時間並非完全錯開，而是有所重疊；更
    何況，告訴人甲女於偵查中已明確證稱，其約於108 年5 月
    24日下午5 至8 點間遭到被告猥褻等語（偵卷第65頁），所
    指述遭被告猥褻之時間，亦落在與被告一同處於香越美食店
    2 樓之時間範圍內，如此情形，更無從認定辯護意旨所稱，
    告訴人甲女被猥褻之時間是在被告離開香越美食店之後，不
    可能是遭被告猥褻等語，有何可採之處。
　⒊此外，香越美食店之2 樓廁所於案發期間，有開放供客人使
    用一節，雖據證人乙○○○（本院卷二第67頁）、丁○○（本院
    卷二第57頁）證述在卷，然證人乙○○○除僅指證當天有見到
    被告出現在香越美食店的2 樓之外，同時也明確證稱：2 樓
    沒有開放給客人上去上廁所，只是想說被告是常客，走來走
    去是正常的，沒有特別去注意，我在2 樓沒有看到客人，因
    為當天客人也不多等語（偵卷第42頁）、案發當天除被告外
    ，大約下午6 點多有4 個女生來吃麵，香越美食店2 樓也沒
    有客人，甲女如果在的話，2 樓是不開放讓客人去上廁所的
    ，因為甲女比較不喜歡讓人上去2 樓上廁所，如果甲女不在
    ，才會讓客人去上廁所，但被告是常客，上廁所很正常，我
    不會注意他去哪裡，也不會管等語（本院卷二第59、67、74
    頁），足見若告訴人甲女在香越美食店內，乙○○○並不會開
    放2 樓供客人上廁所，被告之所以能到香越美食店之2 樓廁
    所，實係因常客關係之此一特殊因素，若是一般人前往香越
    美食店2 樓，乙○○○並無不特別留意之理，然觀之證人乙○○○
    歷次證述，均未見其曾經提及當日有不熟識之人前往香越美
    食店2 樓，已足以排除當日有被告以外之第三人，於告訴人
    甲女在香越美食店2 樓休息之際，仍前往香越美食店2 樓之
    可能，則辯護人主張，本案不能排除是被告以外之第三人至
    香越美食店2 樓猥褻告訴人甲女等語，即缺乏證據可以支持
    ，自屬無據。
㈤、辯護意旨另以，翻譯於本院審理時，就附表一所示通訊軟體
    訊息中所指「linh」之人，陳稱可能為「阿冷」或「阿玲」
    ，則該名「linh」之人是否為被告，即有疑慮，縱使與被告
    名字其中一字相同，但仍不能排除是名字也有相同發音之其
    他人的可能，不能認定如附表一所示通訊軟體訊息中之「li
    nh」就是指被告等語。經查：證人乙○○○既已明確證稱10
    8 年5 月24日當天，除被告之外，別無其他男性前往香越美
    食店消費，而告訴人甲女於附表一所示之通訊軟體訊息中，
    又迭次以不好的男性稱謂「thang 」加諸在「linh」前方，
    則告訴人甲女於附表一所示通訊軟體訊息中所稱「linh」之
    人，顯然是指被告無訛，均如前述。本案之翻譯於本院審理
    時表示，「linh」一詞的發音，翻成「玲」比較多，翻成被
    告的「泠」非常少等語（本院卷二第69頁），可見翻譯並未
    完全否定被告的越南文名字「linh」也能翻譯為中文字「泠
    」，且越南字「linh」本即可翻譯成中文字「泠」，此觀被
    告之越南文姓名「甲○○ ○○ ○○       」，在我國官方之正
    式中文譯名為「阮玉泠」，此有被告之居留查詢資料（偵卷
    第29頁）、中華民國居留證（偵卷第31頁）在卷可參，因此
    ，辯護人僅依據翻譯此部分之陳述，即逕認告訴人甲女於附
    表一所示之通訊軟體訊息中，所稱該名「linh」之人是否為
    被告，已有疑慮等語，實屬多慮。再者，辯護人未能自本案
    相關事證中，具體指出如附表一所示通訊軟體訊息中之「li
    nh」並非被告，而係另有其人之合理依據，即空言主張如附
    表一所示通訊軟體訊息中之「linh」，不能排除是名字也有
    相同發音之其他人的可能，無從認定如附表一所示通訊軟體
    訊息中之「linh」就是被告等語，此一無從調查而近乎幽靈
    抗辯之主張，自不足以動搖本院就被告有為本案乘機猥褻犯
    行，所形成之毫無合理懷疑的確信心證，在此指明。
㈥、末以，辯護人為被告表示稱：告訴人甲女於警詢時陳稱，有
    告知乙○○○、丁○○遭他人猥褻一事，並要求幫忙找出該
    他人等語，但於偵查中又證稱，案發後沒有將此事告知其他
    人，是直接回家後，才用通訊軟體告知乙○○○等語，前後
    所述已有出入，且證人乙○○○亦證稱，告訴人甲女醒來後
    ，其見告訴人甲女臉色有異，但並未要求其找出兇手，此與
    告訴人甲女之證詞也不符。再者，告訴人甲女於偵訊筆錄稱
    ，有透過通訊軟體要求香越美食店的老闆娘調閱監視器，但
    依附表一所示之通訊軟體訊息，並無告訴人甲女所稱有要求
    乙○○○調閱監視器之情形。此外，告訴人甲女稱係要求老
    闆娘調閱監視器，並透過老闆娘的幫忙才約到被告，但陳氏
    賢芳卻證稱係告訴人甲女向其表示被告就是為猥褻行為之人
    ，對於係由何人發現兇手，2 人之供述亦有矛盾等語。然查
    ：證人就所經歷事件之表達描述，本即會受各次陳述時之精
    神體力狀況、有無仔細回想案情、言詞表達之詳盡程度等諸
    多因素影響，而略有出入，況且依通常情形，受性侵害之人
    對於與案件本身無重要關係之細節事項，常會隨著時間推移
    、記憶減退而淡忘甚至有所混淆，亦屬正常之事。辯護人此
    部分質疑之處，相較於告訴人甲女受他人猥褻之時段、地點
    、方式、過程、事發後之情緒反應等情節，對於告訴人甲女
    、乙○○○而言，顯為零星瑣碎而非至關緊要之事，對其等
    而言，並不具有重要性或整體性，而屬容易淡忘之事項，則
    其等就此些枝微末節之事所為之指證內容，縱使有所歧異，
    仍非不合常理，且告訴人甲女就「被告乘其酒醉意識不清而
    不能抗拒之際，對其為猥褻行為之時段、地點、方式、過程
    」、證人乙○○○就「告訴人甲女當時之情緒反應」等主要
    情節所為之證述，前後均可謂一致，並無積極衝突之情況，
    復有前揭補強證據可以佐證，是告訴人甲女及乙○○○證詞
    之可信度，並不會因為其等就與案情無重要關係之小細節，
    有證述內容互相歧異之細微瑕疵，就因此受影響，一併敘明
    。
六、綜上所述，本案事證明確，被告本案對告訴人甲女所為之乘
    機猥褻犯行，洵堪認定，自應依法論科。
肆、論罪科刑
一、按刑法所處罰之猥褻罪，係指性交以外，基於滿足性慾之主
    觀犯意，依一般社會通念，咸認足以誘起、滿足、發洩人之
    性慾，而使被害人感到嫌惡或恐懼之一切行為而言。經查，
    被告本案親吻告訴人甲女之嘴唇，及將甲女之上衣脫去並親
    吻、撫摸告訴人甲女胸部之行為，客觀上已足使人產生衝動
    、興奮，進而引發性慾，主觀上亦能滿足其一己之色慾，自
    該當猥褻行為無訛。是核被告利用告訴人甲女因酒醉致意識
    不清而不能抗拒之際，乘機對告訴人甲女為猥褻行為，係犯
    刑法第225 條第2 項之乘機猥褻罪。
二、按數行為於同時同地或密切接近之時、地實行，侵害同一之
    法益，各行為之獨立性極為薄弱，依一般社會健全觀念，在
    時間差距上，難以強行分開，在刑法評價上，以視為數個舉
    動之接續實行，合為包括之一行為予以評價，較為合理者，
    屬接續犯，且所謂「數行為在密切接近之時、地」之認定，
    需依所犯之罪質，受侵害之法益，行為之態樣，及一般社會
    健全之觀念，予以盱衡斷定，並無必須在同一時間、同一地
    點所為為限（最高法院99年度台上字第6596號判決意旨參照
    ）。經查，被告本案親吻告訴人甲女之嘴唇，及將甲女之上
    衣脫去並親吻、撫摸告訴人甲女胸部之行為，主觀上顯係基
    於單一之乘機猥褻犯意，以數個舉動接續進行，而侵害告訴
    人甲女之性自主法益，在時間、空間上有密切關係，依一般
    社會健全觀念，難以強行分開，在刑法評價上，以視為數個
    舉動之接續實行，合為包括之一行為予以評價，較為合理，
    僅論以接續犯之一罪。
三、爰以行為人責任為基礎，審酌被告與告訴人甲女雖有認識，
    但關係並非親密，被告卻色慾薰心，見告訴人甲女飲酒至醉
    後，陷於意識不清而不能抗拒之狀態，竟趁人之危，任意親
    吻告訴人甲女之嘴唇，及脫去告訴人甲女之上衣，而撫摸、
    親吻告訴人甲女之胸部，其行為不僅妨害告訴人甲女之性自
    主權，更破壞告訴人甲女對身旁周遭友人之信賴，此觀告訴
    人甲女於案發後不久，即以通訊軟體對其友人乙○○○指摘如
    附表一所示之內容一情，即可見得，足信告訴人甲女因被告
    本案犯罪所生損害及內心痛苦，並非輕微，且被告犯後始終
    否認犯罪，難認對其本案犯行有何悛悔之心，此一犯後態度
    ，亦應納入量刑審酌之因子而予以通盤考量，並衡以被告自
    陳為國中畢業之智識程度，已婚，育有1 個小孩，小孩與父
    母目前居住在越南，現在與妻子一同在臺灣工作，每月收入
    約新臺幣2 萬9 千元之家庭生活經濟狀況，兼酌以檢察官、
    辯護人對被告刑度之意見、被告為本案犯行之動機、手段、
    對整體法律秩序所造成之破壞等一切情狀，量處如主文所示
    之刑，以資懲儆。
四、按外國人受有期徒刑以上刑之宣告者，得於刑之執行完畢或
    赦免後，驅逐出境，刑法第95條定有明文。經查，被告為越
    南國人，原本係因就業而居留於我國，此有被告之居留證在
    卷可憑（偵卷第29頁），被告卻因無法克制自己色慾，竟乘
    告訴人甲女因酒醉意識不清而不能抗拒之際，對告訴人甲女
    為本案猥褻行為，已使告訴人甲女之身心受有傷害，並嚴重
    破壞我國社會秩序安定及公序良俗，本院認為被告法治觀念
    偏差，其犯罪情狀有危害我國社會安全之虞，已不適合繼續
    居留在我國境內，因認被告於刑之執行完畢或赦免後，有驅
    逐出境之必要，爰依刑法第95條規定，併予宣告被告於刑之
    執行完畢或赦免後，驅逐出境。
伍、不另為無罪諭知部分
一、公訴意旨另以被告於犯罪事實欄所載之時、地，尚有乘告訴
    人甲女酒醉意識不清致不知抗拒之際，對告訴人甲女為撫摸
    下體之猥褻行為，因認被告此部分所為，亦涉犯刑法第225 
    條第2 項之乘機猥褻罪嫌等語。
二、按犯罪事實應依證據認定之，無證據不得認定犯罪事實。不
    能證明被告犯罪者，應諭知無罪之判決，刑事訴訟法第154
    條第2 項、第301 條第1 項分別定有明文。次按認定不利於
    被告之事實，須依積極證據，茍積極證據不足為不利於被告
    事實之認定時，即應為有利於被告之認定，更不必有何有利
    之證據。而認定犯罪事實所憑之證據，雖不以直接證據為限
    ，間接證據亦包括在內，然無論直接或間接證據，其為訴訟
    上之證明，須於通常一般之人均不致有所懷疑，而得確信其
    為真實之程度者，始得據之為有罪之認定，倘其證明尚未達
    到此一程度，而有合理之懷疑存在，致使無從為有罪之確信
    時，即應為無罪之判決（最高法院30年度上字第816 號、76
    年度台上字第4986號判決要旨參照）。
三、公訴人認被告此部分所為，係涉犯刑法第225 條第2 項之乘
    機猥褻罪嫌，無非是以被告之供述、證人即告訴人甲女之證
    述、證人乙○○○、丁○○之證述、告訴人甲女與證人乙○○○間之
    如附表一所示之通訊軟體對話紀錄及翻拍照片、被告所為如
    附表二所示之道歉錄影檔案、本院及臺灣雲林地方檢察署檢
    察官勘驗筆錄、案發現場照片、性侵害案件代號與真實姓名
    對照表、性侵害犯罪事件通報表、被告之居留資料等資料為
    其論據。訊據被告堅詞否認此部分犯行，辯稱：我沒有摸告
    訴人甲女的下體等語（被告之具體辯解與辯護人之詳細辯護
    意旨，見本判決參、一所載）。
四、本院之判斷
㈠、本院以證人即告訴人甲女就「被告有於犯罪事實欄所載之時
    、地，趁其因飲酒陷入泥醉而意識不清之狀態，對其為親吻
    嘴唇，及將其上衣脫掉並親吻、撫摸胸部之乘機猥褻行為」
    一節，已經證述甚詳，而告訴人甲女於案發後之情緒反應，
    亦由證人乙○○○指證明確，且告訴人甲女、證人陳世賢芳證
    述之情節，適與附表一所示之通訊軟體對話紀錄可以互為勾
    稽佐證，再輔以被告於案發後，基於自由意志所錄製向告訴
    人甲女之道歉影片等相關事證為依據，而認定被告確實有犯
    罪事實欄所載之乘機猥褻告訴人甲女之犯行，已詳述認定之
    理由如前。
㈡、然性侵害犯罪因具有隱密性，往往僅有加害人與被害人在場
    ，且蒐證或舉證均屬不易，如此情況，常常僅有被害人之證
    詞作為唯一之直接證據，則與犯罪構成要件相關之事實，特
    別是被害人關於受侵害情節之證述內容，須具備高度之可信
    性，而可認定其憑信性並無疑慮時，始能依憑相關之間接證
    據、情況證據以為補強，如所指證之內容已有疑慮，即不能
    逕以間接證據、情況證據作為佐證，而據此認定加害人之犯
    罪事實，此乃當然之理。就被告有無於犯罪事實欄所載之時
    、地，撫摸告訴人甲女之下體一事，證人即告訴人甲女雖於
    偵查中證稱，被告有將其內褲脫掉，並撫摸下半身跟私處等
    語（偵卷第65、66頁），然觀之如附表一所示告訴人甲女與
    證人乙○○○間之通訊軟體對話紀錄，完全未見其於案發後第
    一時間，有向乙○○○明確反應被告有撫摸其私處之隻字片語
    ，僅言及「還好昨天是我的經期來，不然在樓上就被他上了
    」（本院卷一第173 頁），能否憑此則語意不明之訊息，即
    謂告訴人甲女於第一時間，已經向第三人陳述遭被告撫摸下
    體一事，尚非全無疑慮。再者，告訴人甲女遭被告乘機猥褻
    之當日適逢生理期，此觀其於偵查中另證稱：當天我有月經
    ，所以被告沒有侵入我下體性侵我等語（偵卷第65、66頁）
    ，核與其於上開通訊軟體對話中所稱「還好昨天是我的經期
    來」一語相符，惟女性月經來潮時，多使用衛生棉以承接所
    排出之經血，且下體也會不時排出經血，則依告訴人甲女之
    前揭證詞，被告既已將其內褲脫去，對於其月經來潮一事並
    無不知之理，則被告會在目睹告訴人甲女下體有經血流出之
    情形下，仍觸摸告訴人之下體，其可能性可謂微乎其微。是
    告訴人甲女證稱，被告有將其內褲脫掉，並撫摸其下半身及
    私處等語，並非全無瑕疵可指。
㈢、告訴人甲女對被告有無撫摸其下體之此一主要構成要件行為
    ，所為之證述有上開明顯瑕疵可指，則證人乙○○○雖就其實
    際體會之「告訴人甲女遭被告乘機猥褻後之情緒反應」一節
    有所證述，然證人乙○○○既未目擊被告對告訴人甲女猥褻之
    具體行為（偵卷第41頁），則告訴人甲女所指被告有觸摸其
    下體之情節，即難自證人乙○○○處獲得補強。
㈣、被告雖有錄製如附表二所示向告訴人甲女道歉之影片，然被
    告於該段影片中，向告訴人甲女作概括性道歉，並未特別承
    認有為何種猥褻行為，是其對告訴人甲女係為何等之猥褻行
    為，主要仍須藉由告訴人甲女之證詞及告訴人甲女與證人乙○○○所為如附表一所示之通訊軟體訊息以為認定，而告訴人
    甲女有無遭被告撫摸下體，證述已有前後不一之處，亦不得
    僅憑被告向告訴人甲女以如附表二所示之影片致歉，而逕認
    被告確有撫摸告訴人甲女之下體。
五、綜上所述，本案公訴人所舉之證據，尚不足以證明被告有撫
    摸告訴人甲女下體之此部分犯行，本應為被告無罪之諭知，
    惟此部分若成立犯罪，與被告上揭經論罪科刑之乘機猥褻犯
    行間，為接續犯之實質上一罪關係，爰就此部分不另為無罪
    之諭知。
據上論斷，應依刑事訴訟法第299 條第1 項前段，刑法第225 條
第2 項、第95條，判決如主文。
本案經檢察官蘇聖涵提起公訴，檢察官林豐正、李承桓到庭執行
職務。
中　　華　　民　　國　　110 　年　　8 　　月　　11　　日
                  刑事第八庭  審判長法  官   黃偉銘
　　　　　　　　　　　
　　　　　　　　　　　              法  官   蕭孝如
　　　　　　　　　　　
　　　　　　　　　　　              法  官   陳育良
以上正本證明與原本無異。
如不服本判決應於收受判決後 20 日內向本院提出上訴書狀，並
應敘述具體理由；其未敘述上訴理由者，應於上訴期間屆滿後20
 日內向本院補提理由書（均須按他造當事人之人數附繕本）。
告訴人或被害人不服本判決，應具備理由請求檢察官上訴，及上
訴期間之計算係以檢察官收受判決正本之日期為準。「切勿逕送
上級法院」。
                                    書記官   王姵珺   
中　　華　　民　　國　　110 　年　　8 　　月　　16　　日
附錄本案論罪科刑法條全文
中華民國刑法第225 條
對於男女利用其精神、身體障礙、心智缺陷或其他相類之情形，
不能或不知抗拒而為性交者，處三年以上十年以下有期徒刑。
對於男女利用其精神、身體障礙、心智缺陷或其他相類之情形，
不能或不知抗拒而為猥褻之行為者，處六月以上五年以下有期徒
刑。
第一項之未遂犯罰之。

附表一：告訴人甲女與證人乙○○○之通訊軟體對話內容

編號   日      期 通訊軟體LINE對話內容及通話時間   甲女  LINE帳號：甲女 乙○○○LINE帳號：芳妹妹     備   註  1 108年5月25日 甲女：這啤酒很頭痛。【00：44】 甲女：阿芳，我頭很痛。【00：44】 甲女：從來沒有過。【00：44】 甲女：還有你的手下，為什麼、你讓他       到我的房間。【00：44】 甲女：好像他有吻我的胸部。【00：44       】 甲女：我已喝醉，但是我知道、有人摟       著我及親吻我。【00：44】 對話出處：告訴人甲女與證人乙○○○間之通訊軟體對話截圖翻譯文本（本院卷一第183頁；越南文之原本附於偵密卷第23頁）   2 108年5月25日 甲女：你知道我生你的氣。【00：44】 甲女：我已喝醉，你還讓他到我房間。      【00：44】 甲女：因為是你，我真的很傷心。【00       ：44】 甲女：我不是不知情，只是因為喝太醉       ，我是沒力氣。【00：44】 甲女：他摟著我。【00：44】 甲女：你叫他出來跟我說話。【00：44       】 甲女：我知道這是事實。【00：44】 對話出處：告訴人甲女與證人乙○○○間之通訊軟體對話截圖翻譯文本（本院卷一第181頁；越南文之原本附於偵密卷第22頁）  3 108年5月25日 甲女：我知道有人吻我的胸部。【00：4       4】 甲女：好像我跟他說什麼或者罵他什麼       ，他才離開。【00：44】 甲女：你叫他出來，我賞他幾個巴掌。      【00：44】 甲女：還有你。【00：44】 甲女：我想不到。【00：44】 甲女：玩這把戲碼。【00：44】 甲女：我相信你才喝醉酒，但想不到。      【00：44】 對話出處：告訴人甲女與證人乙○○○間之通訊軟體對話截圖翻譯文本（本院卷一第179頁；越南文之原本附於偵密卷第21頁）  4 108年5月25日 甲女：我相信你，才與你喝到醉，想不      到你讓你的手下到我的房間來對我      耍髒的戲碼。【00：44】 甲女：你玩我，玩了太大了吧。【00：4       4】 甲女：我是想你及阿玲要回去，所以我       才喝到醉。【00：44】 甲女：我太傷心。【00：44】 甲女：沒想到你們耍我。【00：44】 對話出處：告訴人甲女與證人乙○○○間之通訊軟體對話截圖翻譯文本（本院卷一第177頁；越南文之原本附於偵密卷第20頁）  5 108年5月25日 甲女：阿芳，妳玩我太狠了吧，我把妳       當親妹妹看待！想不到妳耍朋友       。【00：44】 甲女：阿芳，你玩這把戲碼玩太大了吧       。【00：44】 甲女：阿懷本來名聲已不好，現在多一       筆也沒差。【00：44】 甲女：我沒想到你用這樣骯髒的手段耍       朋友。【00：44】 甲女：一個人對你的好。【00：44】 對話出處：告訴人甲女與證人乙○○○間之通訊軟體對話截圖翻譯文本（本院卷一第175頁；越南文之原本附於偵密卷第19頁）  6 108年5月25日 甲女：一個人對你的好。【00：44】 甲女：阿芳，我真想不到。【00：44】 甲女：想就覺得羞恥。【00：44】 甲女：真的羞恥。【00：44】 甲女：想我對他這麼好，他盡然耍這麼       骯髒的戲碼。【00：44】 甲女：還好昨天是我的經期來、不然在       樓上就被他上了。【00：44】 甲女： 可向誰 訴說 。【00：44】 對話出處：告訴人甲女與證人乙○○○間之通訊軟體對話截圖翻譯文本（本院卷一第173頁；越南文之原本附於偵密卷第18頁）  7 108年5月25日 甲女：如何向阿文說明。【00：44】 甲女：你知道我對朋友及愛人很忠誠。      【00：44】 甲女：厭世。【00：44】 甲女：還有阿令。【00：44】 甲女：你們叫他到外頭處理吧。【00：4       4】 甲女：我不會忘記你們對我耍的這把戲       碼。【00：44】 對話出處：告訴人甲女與證人乙○○○間之通訊軟體對話截圖翻譯文本（本院卷一第171頁；越南文之原本附於偵密卷第17頁）  8 108年5月25日 甲女：我會請公安來處理。【06：12】 甲女：我不會放過此事。【06：12】 甲女：阿芳。【21：04】 甲女：到現在我才了解。【21：04】 甲女：尊重兩個字。【21：04】 對話出處：告訴人甲女與證人乙○○○間之通訊軟體對話截圖翻譯文本（本院卷一第169 頁；越南文之原本附於偵密卷第16頁） 

附表二：被告所錄製對告訴人甲女致歉之錄影檔案勘驗內容（本
        院卷一第375 至377 頁）
一、姐姐阿，我跟你說昨天晚上的...（翻譯表示後面那一句話
    聽不清楚意思，有可能是被告北部的口音或方言跟翻譯的南
    部口音或方言不同），我有在吃藥，藥效已經退了，有時候
    藥發效的時候，不是很清楚，如果我有碰到妳，姐姐你讓我
    對不起，從今天以後，姐姐是姐姐，我就是我，沒有什麼事
    情，如果我有碰到姐姐的身體，就讓我對不起，我真的不是
    故意對姐姐怎麼樣的，有可能那些藥，昨天晚上我們兩個姊
    弟也喝很多，姐姐喝五杯，我喝兩、三杯，如果有什麼事情
    ，姐姐就讓我對不起，實在這樣。
二、被告於陳述過程中在影片內看不出來有其他人。
三、被告於陳述時眼神是看向前方，並未有時不時看向左邊之舉
    動。